【裁判字號】    97,台聲,478
【裁判日期】    970619
【裁判案由】    返還價金
【裁判全文】
最高法院民事裁定              九十七年度台聲字第四七八號
聲  請  人  甲○○
代  理  人  黃木春律師
上列聲請人因與相對人嘉泰國際開發有限公司等間請求返還價金
事件，對於中華民國九十七年二月二十一日本院裁定（九十七年
度台上字第二七七號），聲請再審，本院裁定如下：
    主  文
聲請駁回。
聲請訴訟費用由聲請人負擔。
    理  由
本件聲請人主張本院九十七年度台上字第二七七號確定裁定（下
稱原確定裁定），有民事訴訟法第四百九十六條第一項第一款規
定之情事，對之聲請再審，所持理由，不外以：伊於前訴訟程序
中，對於台灣高等法院台南分院九十六年度重上字第三七號判決
（下稱原第二審判決）提起上訴，主張原第二審判決解釋雙方約
定「獨棟」之定義，對訂約購買預售屋時所依據之彩色廣告DM內
房屋平面圖及位置示意圖不斟酌，而定義為「可知『獨棟』房屋
者，應以建築基地上僅有一棟房子，不能與相鄰建築結構物連結
而言」。更進而認定「只要結構不相連接就符合獨棟之保證品質
」。其解釋契約明顯違背本院十九年上字第四五三號及三十九年
台上字第一○五三號判例，亦違背一般人購買預售屋，依廣告圖
約定之經驗法則。且原第二審判決認定伊購買系爭房屋，相對人
保證獨棟，並無詐欺，理由亦屬矛盾，同時原第二審判決也有理
由不備之違法。原確定裁定違背判例，適用法規顯有錯誤云云，
為其論據。
惟按民事訴訟法第四百九十六條第一項第一款所謂適用法規顯有
錯誤，係指確定判決所適用之法規，顯然不合於法律規定，或與
司法院現尚有效及大法官會議之解釋，或本院現尚有效之判例顯
然違反者而言。又取捨證據、認定事實屬於第二審法院之職權，
若其認定並不違背法令，即不許任意指摘其認定不當，以為上訴
理由（本院二十八年上字第一五一五號判例參照）。再者，提起
第三審上訴，非以原判決違背法令為理由，不得為之。如係依民
事訴訟法第四百六十九條所列各款情形為上訴理由時，按同法第
四百六十七條、第四百七十條第二項規定，其上訴狀或理由書應
表明該判決有合於各該條款規定情形之具體內容，及係依何訴訟
資料合於該違背法令之具體事實。如係依同法第四百六十八條規
定，以原判決有不適用法規或適用法規不當為上訴理由時，其上
訴狀或理由書應表明該判決所違背之法令條項，或有關判例、解
釋字號，或成文法以外之習慣或法理等及其具體內容，暨係依何
訴訟資料合於該違背法令之具體事實，並具體敘述為從事法之續
造、確保裁判之一致性或其他所涉及之法律見解具有原則上重要
性之理由，為民事訴訟法第四百六十九條之一第二項所明定。上
訴狀或理由書如未依上述方法表明，或其所表明者與上開法條規
定不合時，即難認為已合法表明上訴理由，其上訴自非合法。本
件聲請人對於原第二審判決提起上訴，其上訴理由狀雖指稱該判
決違背證據法則、理由矛盾並有理由不備之違法云云。惟就其所
指該判決違背證據法則部分，並未具體敘述為從事法之續造、確
保裁判之一致性或其他所涉及之法律見解具有原則上重要性之理
由；就所稱該判決理由矛盾及不備部分，亦未表明有合於民事訴
訟法第四百六十九條第一項第六款規定情形之具體事實及係依何
訴訟資料合於該違背法令之具體事實，僅係就事實審法院取捨證
據、認定事實及解釋契約之職權行使，指摘其為不當。則原確定
裁定以其上訴為不合法，裁定予以駁回，於法並無不合，自無聲
請人所指適用法規顯有錯誤情事。聲請人依民事訴訟法第四百九
十六條第一項第一款規定就原確定裁定聲請再審，難認有理由。
據上論結，本件聲請為無理由。依民事訴訟法第九十五條、第七
十八條，裁定如主文。
中    華    民    國  九十七  年    六    月   十九   日
                      最高法院民事第六庭
                          審判長法官  朱  建  男
                                法官  顏  南  全
                                法官  林  大  洋
                                法官  蘇  清  恭
                                法官  陳  碧  玉
      本件正本證明與原本無異
                                      書  記  官
中    華    民    國  九十七  年    六    月   三十   日
                                                      v


司法院資訊處製作；財團法人民間司法改革基金會備份。
